臺灣高雄地方法院刑事判決　　　　　　 100年度易字第1300號
公　訴　人　臺灣高雄地方法院檢察署檢察官
被　　　告　楊宗勳
上列被告因竊盜案件，經檢察官提起公訴（100年度偵字第11014
號），本院以簡式審判程序審理，判決如下：
    主  文
楊宗勳犯侵入住宅竊盜未遂罪，累犯，處有期徒刑伍月，如易科
罰金，以新臺幣壹仟元折算壹日。
    事  實
一、楊宗勳前因犯加重竊盜罪，經本院91年度易字第3260號判處
    有期徒刑7 月，緩刑3 年確定；於緩刑期間再犯普通竊盜罪
    ，經本院95年度簡字第3298號判處有期徒刑3 月確定，上述
    緩刑並經撤銷，二罪接續執行，於民國96年2 月11日因縮刑
    期滿執行完畢。詎其猶未知警惕，復意圖為自己不法之所有
    ，基於侵入住宅竊盜之犯意，於100 年3 月31日下午1 時50
    分許，自阮氏美杏位在高雄市○○區○○路139 巷3 號住宅
    1 樓鐵捲門未完全拉下之縫隙，侵入該住宅1 樓，以眼光搜
    尋屋內財物而著手於行竊，因未發現可竊之財物，即上2 樓
    進入阮氏美杏之房間，開啟櫃子抽屜搜尋財物之際，驚醒在
    房內午睡之阮氏美杏而高聲喊叫，乃迅速逃逸致未行竊得手
    ，而止於未遂。嗣因鄰人在後追呼捉賊，恐遭追打而逃入高
    雄市政府警察局小港分局大林派出所內，員警聽聞鄰人追呼
    捉賊，立即將其逮捕並查獲上情。
二、案經高雄市政府警察局小港分局報請臺灣高雄地方法院檢察
    署檢察官偵查起訴。
    理  由
一、被告楊宗勳所犯為刑事訴訟法第273 條之1 第1 項所定得行
    簡式審判程序之罪，且於本院審理中，先就被訴事實為有罪
    之陳述，經本院告知簡式審判程式之旨，並聽取當事人之意
    見後，裁定本件進行簡式審判程序（見本院易字卷第61頁）
    ，依同法第273 條之2 之規定，簡式審判程序之證據調查，
    不受傳聞證據排除法則之限制，合先敘明。
二、前揭事實，業據被告於本院審理中坦白承認（見本院易字卷
    第61頁），並供稱：「我進去房子裡是想偷東西，先在1 樓
    看看有沒有東西可以拿，看到1 樓是停車的地方，沒有什麼
    ，我就上去2 樓」等語（見本院易字卷第61頁），且經證人
    即被害人阮氏美杏於偵查中證稱：「當時我在2 樓房間睡覺
    ，聽到有人在房內找東西的聲音，我把棉被掀開，看見一個
    男子正在拉抽屜翻東西，我問他是誰，他沒回應並趕快開門
    離開我就大喊小偷並追上去，隔壁鄰居有幫忙追」等語明確
    （見偵卷第20頁），復有員警採證照片、證人阮氏美杏手繪
    房間平面圖在卷可稽（見警卷第15-16 頁、偵卷第24頁）。
    被告自白既有上述卷證可資佐證，足認確與事實相符，自堪
    採為論科之依據。本件事證明確，被告犯行已堪認定，應予
    依法論科。
三、上址房屋係被害人阮氏美杏平日居住之住處，已據其證述明
    確，自屬刑法上所稱之住宅。被告侵入該住宅行竊，應論以
    侵入住宅竊盜罪。次按刑法上竊盜既遂與未遂之區分標準，
    係採權力支配說，即行為人將竊盜之客體移入自己實力支配
    之下，即屬既遂；若著手於竊盜，而尚未脫離他人之持有，
    或未移入自己實力支配之下者，則為未遂。所謂「著手」，
    係指行為人對於犯罪構成事實開始實行而言。於侵入住宅型
    態之竊盜，究以何時為「著手」之起算時點，依一般社會觀
    念，咸認行為人以竊盜為目的，侵入他人住宅，開始搜尋財
    物時，即應認與竊盜之著手行為相當。若行為人主觀上以竊
    盜為目的，侵入他人住宅，並以眼睛搜尋財物，縱其所物色
    之財物尚未移入自己支配管領之下，惟客觀上已足認其行為
    與侵犯他人財物之行為有關，且屬於具有一貫接連性之密接
    行為，顯已著手於竊盜行為之實行，即屬竊盜未遂（最高法
    院84年度台上字第2256號、第4341號判決意旨參照）。本件
    被告基於竊取財物之犯意，侵入他人住宅，自承以目光搜尋
    1 樓屋內，搜尋物色財物，顯已著手於竊盜行為之實行，惟
    因在1 樓未尋得欲竊之財物，尚未得手，更進入2 樓房間欲
    竊取財物；證人阮氏美杏證稱其目睹被告在該房內開啟櫃子
    抽屜翻找財物，因阮氏美杏高聲呼叫，始倉皇逃逸而未行竊
    得手，足認被告已著手於竊盜之行為，僅因在1 樓未能尋得
    欲竊財物、在2 樓復因被害人發覺喊叫，急於逃逸致未得手
    ，自屬侵入住宅竊盜未遂。
四、核被告楊宗勳所為，係犯刑法第321  條第2 項、第1 項第1
    款之侵入住宅竊盜未遂罪，爰依同法第25條第2 項之規定，
    按既遂犯之刑減輕之。被告前有如事實欄所載犯罪科刑及執
    行情形，有臺灣高等法院被告前案紀錄表在卷可按（見本院
    易字卷第75-78 頁），其於受徒刑之執行完畢後，5 年以內
    故意再犯本件有期徒刑以上之罪，屬累犯，應依刑法第47條
    第1 項之規定加重其刑，並先加（累犯）後減（未遂犯）。
    又被告於行竊時遭被害人發現而倉皇逃逸，經鄰人在後追呼
    捉賊，恐遭追打而逃入派出所內，員警因聽聞鄰人追呼捉賊
    已發覺被告涉有竊盜罪嫌，立即將其逮捕，業經本院向高雄
    市政府警察局小港分局大林派出所查證無誤（見本院易字卷
    第93頁），不符自首要件，併予敘明。
五、審酌被告前有違反職役職責、竊盜、施用毒品、詐欺等前科
    ，有上述前案紀錄表在卷可參（見本院易字卷第68-90 頁）
    ，素行欠佳，且年值青壯，不思循正途賺取所需，竟侵入他
    人住宅行竊，價值觀念偏差，破壞社會治安，犯罪所生危害
    非輕；惟衡以被告行竊未遂，未造成被害人財產之實害，於
    本院審理時坦認犯行，犯罪後態度尚可，教育程度國中畢業
    、無業，經濟狀況欠佳，有受詢問人基本資料在卷可查（見
    警卷第5 頁），及其犯罪之動機、手段、情節、智識程度、
    生活狀況、前案竊盜所處刑度等一切情狀，量處如主文所示
    之刑，並諭知如主文所示之易科罰金折算標準。
據上論斷，應依刑事訴訟法第284 條之1 、第273 條之1 第1 項
、第299 條第1 項前段，刑法第321 條第2 項、第1 項第1 款、
第47條第1 項、第25條、第41條第1 項前段，判決如主文。
本案經檢察官謝長夏到庭執行職務。
中    華    民    國   100    年    10    月    17    日
                  刑事第十六庭  法  官  林柏壽
以上正本係照原本作成。
如不服本判決應於收受判決後10日內向本院提出上訴書狀，並應
敘述具體理由。其未敘述上訴理由者，應於上訴期間屆滿後20日
內向本院補提理由書（均須按他造當事人之人數附繕本）「切勿
逕送上級法院」。
中    華    民    國   100    年    10    月    17    日
                                書記官  洪嘉慧
附錄本案論罪科刑法條：
刑法第321 條
犯竊盜罪而有下列情形之一者，處6 月以上、5 年以下有期徒刑
，得併科新臺幣10萬元以下罰金：
一、侵入住宅或有人居住之建築物、船艦或隱匿其內而犯之者。
二、毀越門扇、牆垣或其他安全設備而犯之者。
三、攜帶兇器而犯之者。
四、結夥三人以上而犯之者。
五、乘火災、水災或其他災害之際而犯之者。
六、在車站、埠頭、航空站或其他供水、陸、空公眾運輸之舟、
    車、航空機內而犯之者。
前項之未遂犯罰之。